# 停车场的维修费是否费用化还是资本化

提问人：wx_5dba3aa5b69b 时间：2019-12-19 08:05:14
陈版主，想请问下，企业维修停车场的费用超过 10 万元的费用是计入管理费用-维修费是都可行？

回答人：chenyiwei
这部分支出是为了维持固定资产原有的产生未来经济利益流入的能力，而不是增加其流入潜力。因此不论金额大小，均在发生时直接费用化处理，计入管理费用。